【裁判字號】    98,交抗,246
【裁判日期】    980319
【裁判案由】    聲明異議
【裁判全文】
臺灣高等法院臺中分院刑事裁定         98年度交抗字第246號
抗  告  人
即受處分人  甲○○
上列抗告人因違反道路交通管理處罰條例案件，不服臺灣彰化地
方法院中華民國98年1月8日裁定（97年度交聲字第172號），提
起抗告，本院裁定如下：
    主  文
抗告駁回。
    理  由
一、按汽車駕駛人，行經有燈光號誌管制之交岔路口闖紅燈者，
    處新臺幣一千八百元以上五千四百元以下罰鍰，並記違規點
    數三點，道路交通管理處罰條例第53條第1項、第63條第1項
    第3款分別定有明文。又參照違反道路交通管理事件統一裁
    罰標準表，汽車駕駛人（機器腳踏車）行經有燈光號誌管制
    之交岔路口闖紅燈者，於逾越應到案期限六十日以上者，處
    罰鍰新臺幣四千五百元。次按行政機關如不能依行政程序法
    第72條及73條之規定，將文書送達於當事人本人或將文書付
    與有辨別事理能力之同居人、受僱人或應送達處所之接收郵
    件人員者，得將文書寄存送達地之地方自治或警察機關，並
    作送達通知書2份，1份黏貼於應受送達人住居所、事務所、
    營業所或其就業處所門首，另一份交由鄰居轉交或置於該送
    達處所信箱或其他適當位置，以為送達。如由郵政機關為送
    達者，得將文書寄存於送達地之郵政機關，行政程序法第74
    條第1項及第2項規定甚明，且依前開規定所為之寄存送達，
    無論應受送達人實際上於何時受領文書，均以寄存之日，視
    為收受送達之日，而發生送達之效力。
二、經查，受處分人甲○○所有之車牌號碼M2L-207號重型機車
    ，於民國（下同）97年1月6日20時14分許，在彰化縣福興鄉
    彰水、番花路口處，騎車行經有燈光號誌管制之交岔路口闖
    紅燈，為警逕行舉發，並於97年1月22日掣單舉發，命受處
    分人於97年2月21日前自行到案，有彰化縣警察局舉發違反
    道路交通管理事件通知單影本1紙、交通部公路總局臺中區
    監理所（彰化監理站）違反道路交通管理事件裁決書1紙及
    採證照片2幀為證，其違規之事實，已堪認定，雖受處分人
    於聲明異議狀辯稱有關單位無法提供照片證明其確有違規，
    實難干服云云，然本件違規事實，業據證人即舉發員警賴淑
    杏於原審審理時當庭提供採證照片2幀附卷可佐，是其此部
    分所述，無可採取。受處分人復陳稱未實際住居於戶籍地，
    無法收受送達云云，惟按汽車顏色、式樣、輪胎隻數或尺寸
    、燃料種類、座位、噸位、引擎、車架、車身、使用性質或
    汽車所有人名稱、地址等如有變更，均應向公路監理機關辦
    理登記，為道路交通安全規則第23條第1項所明定，本件舉
    發機關彰化縣警察局交通隊於97年1月22日掣單舉發後，即
    交郵政機關向受處分人戶籍地址彰化縣鹿港鎮山崙里崙尾巷
    114號為送達，嗣因無人收受且招領逾期，乃退回原舉發機
    關辦理寄存送達，並寄存於鹿港郵局等情，有舉發違反道路
    交通管理事件通知單及彰化縣警察局交通隊送達證書在卷可
    據，其送達程序並無不當，受處分人遷居他處卻未依規定向
    公路監理機關辦理變更登記，致因可歸責於己身之事由未能
    及時到案，而為交通部公路總局台中區監理所彰化監理站於
    97年10月23日裁處罰鍰四千五百元，原處分機關所為裁罰，
    於法自屬有據，所處金額亦無不當，原裁定因而駁回受處分
    人之異議，核無不合，受處分人仍執陳詞，謂其非故意不繳
    罰鍰云云，提起抗告，非可採取，應予駁回。
三、據上論斷，應依刑事訴訟法第412條，裁定如主文。
中    華    民    國    98    年    3     月    19    日
            刑事第一庭    審判長法  官  陳  紀  綱
                                法  官  張  智  雄
                                法  官  陳  欣  安
以上正本證明與原本無異。
不得再抗告。
                                書記官  吳  姁  穗
中    華    民    國    98    年    3     月    19    日


司法院資訊處製作；財團法人民間司法改革基金會備份。
